【裁判字號】    92,裁,294
【裁判日期】    920306
【裁判案由】    土地徵收
【裁判全文】
最  高  行  政  法  院  裁  定                    九十二年度裁字第二九四號
    抗  告  人  乙○○
    訴訟代理人  吳榮達律師
    相  對  人  桃園縣政府
    代  表  人  甲○○
右抗告人因與相對人桃園縣政府間土地徵收事件，對於中華民國九十一年八月三十日
臺北高等行政法院八十九年度訴字第二八六二號裁定提起抗告，本院裁定如左︰
    主  文
抗告駁回。
抗告訴訟費用由抗告人負擔。
    理  由
一、按抗告法院認抗告為不合法或無理由者，應為駁回抗告之裁定，行政訴訟法第二
    百七十二條準用民事訴訟法第四百九十二條第一項定有明文。次按訴願之提起，
    應自行政處分達到或公告期滿之次日起三十日內為之。訴願事件，提起訴願逾法
    定期間或未於訴願法第五十七條所定期間內補送訴願書者，應為不受理之決定，
    分別為同法第十四條第一項及第七十七條第二款所明定。
二、查本件抗告人與相對人桃園縣政府間土地徵收事件，緣由台灣省桃園縣桃園市公
    所為辦理公八公園預定地需要，經臺灣省政府民國七十八年四月十八日府地四字
    第一四七九四○號函核准徵收抗告人與訴外人陳萬枝共有坐落桃園縣桃園市○○
    ○段五三六─一地號土地，並經桃園縣政府以七十八年四月二十七日府地籍字第
    五五二八五號公告徵收（公告期間自七十八年四月二十七日起至七十八年五月二
    十七日止），同時按徵收公告當時土地登記簿所載土地所有權人住址「桃園縣桃
    園市○○里○鄰○○○路一四八號」通知抗告人。因抗告人未住於該址，而無法
    送達遭郵局退回。嗣相對人再查地價納稅等資料以同年六月二十二日七八府地籍
    字第八八八一七號函通知抗告人領取補償費，抗告人則於收受該通知後之七十八
    年七月八日與陳萬枝共同申請免於徵收，並准由渠等自行建造等情，有相對人於
    原審法院審理中尋獲，並於九十一年八月二十一日提出之該申請書影本附卷可參
    ，是抗告人應於該日即已知悉徵收情事；另相對人因抗告人迄未領取徵收補償費
    ，再以八十八年八月五日府地用字第一六六六七一號函知抗告人至指定地點領取
    補償費，該通知於同月十日送達抗告人收受，亦有送達通知書影本附卷可參；嗣
    因抗告人未依限具領，相對人以八十八年十二月二十八日府地用字第二八○五一
    六號函將抗告人所有之補償費提存臺灣桃園地方法院，抗告人不服，遲至八十九
    年六月一日始向內政部提起訴願，主張徵收失效，請求依法撤銷本案徵收程序。
    至於同一訴願書內有關抗告人不服相對人將補償費提存訴願部分，訴願決定機關
    內政部依行為時訴願法第十七條第三項規定，以八十九年六月七日台內訴字第八
    九○五二○九號函移由臺灣省政府受理。經臺灣省政府以八十九年十一月二日八
    九府訴一字第一二九五五七號訴願決定書為訴願不受理之決定。另有關抗告人主
    張依土地法第二百十九條規定，申請收回被徵收土地部分，則視為另一申請案，
    由內政部將訴願書影本以同函檢送相對人，請其依規定程序報內政部依法處理，
    均有訴願書及訴願決定書附於訴願卷可參，是抗告人主張徵收失效，請求依法撤
    銷本案徵收程序，提起訴願部分，已逾三十日之訴願期間，訴願決定以其訴願已
    逾法定不變期間，不予受理，自無不合。原審法院因認抗告人復提起本件行政訴
    訟，即難謂合法，而予裁定駁回抗告人之訴。經核原裁定於法尚無違誤。抗告意
    旨仍執前詞，主張其訴願未逾法定不變期間，訴願決定以其訴願已逾法定不變期
    間，不予受理，自屬違法等事由，指摘原裁定不當，要難認有理由，應予駁回。
    另抗告人主張其於八十九年一月三十一日曾向相對人提出聲明不服申請書，依訴
    願法第十四條第四項之規定，應以該日視為提起訴願之日等語，係抗告人不服相
    對人將補償費提存之問題，非本件審理範圍，併此敘明。
三、依行政訴訟法第二百七十二條、第一百零四條、民事訴訟法第四百九十二條第一
    項、第九十五條、第七十八條，裁定如主文。
中    華    民    國    九十二      年      三        月      六        日
                    最 高 行 政 法 院  第 五 庭
                                審 判 長 法  官      徐  樹  海
                                         法  官      黃  璽  君
                                         法  官      鄭  淑  貞
                                         法  官      林  家  惠
                                         法  官      林  茂  權
右  正  本  證  明  與  原  本  無  異
                                         法院書記官  王  褔  瀛
中    華    民    國    九十二      年      三        月      六        日


司法院資訊處製作；財團法人民間司法改革基金會備份。
